---
title: "03 Datenaufbereitung mit tidyR"
author: "Martin Hanewald"
date: "`r Sys.Date()`"
output: rmarkdown::html_vignette
vignette: >
  %\VignetteIndexEntry{Vignette Title}
  %\VignetteEngine{knitr::rmarkdown}
  %\VignetteEncoding{UTF-8}
---

```{r setup, include = FALSE}
knitr::opts_chunk$set(
  collapse = TRUE,
  comment = "#>"
)
```

## Packages

```{r message=FALSE, warning=FALSE}
library(tidyverse)
library(knitr)
```


## Überblick

Die gesamte Paketbibliothek `tidyverse` basiert auf dem Konzept von `tidy data`, 
(im Gegensatz zu `messy data`).

Ein Datensatz ist `tidy`, wenn 

- Jede Variable eine eigene Spalte hat
- Jede Messung einer Variable in einer eigenen Zeile zu finden ist
- Mehrere Tabellen über eine eindeutige ID verknüpft werden können.

Die wichtigsten Funktionen von `tidyr`:

- `gather()`: Spaltenüberschriften zu Variablen
- `spread()`: Umkehrfunktion zu `gather`
- `separate()`: Textspalten auftrennen
- `unite()`: Umkehrfunktion zu `unite`

## Beispiele von messy-Data

Variable "Year" ist in Spaltenüberschriften

```{r}
data("table4a")
table4a %>% kable()
```

Anwendung von `gather`:

```{r}
table4a %>% 
    gather(year, count, -country) %>% 
    kable()
```

In Spalte `rate` sind mehrere Variablen enthalten und die Variable `year` ist 
auf zwei Spalten verteilt.

```{r}
data("table5")
table5 %>% kable()
```

Anwendung von `separate` und `unite`

```{r}
table5 %>% 
    separate(rate, into = c("cases", "population")) %>% 
    unite(year, century, year, sep="") %>% 
    kable()
```


## Aufgabe: Transformiere den WHO Datensatz in das tidy Format

```{r message=FALSE, warning=FALSE}
who_messy <- read_csv2('who_messy.csv')
```

```{r echo=FALSE}
who_messy %>% sample_n(100) %>% DT::datatable(width = 700, options=list(scrollX = TRUE))
```


Aus Dokumentation:

> The data uses the original codes given by the World Health Organization. The column names for columns five through 60 are made by combining a code for method of diagnosis (rel = relapse, sn = negative pulmonary smear, sp = positive pulmonary smear, ep = extrapulmonary) to a code for gender (f = female, m = male) to a code for age group (014 = 0-14 yrs of age, 1524 = 15-24 years of age, 2534 = 25 to 34 years of age, 3544 = 35 to 44 years of age, 4554 = 45 to 54 years of age, 5564 = 55 to 64 years of age, 65 = 65 years of age or older).

## Lösung

```{r}
who_tidy <- who_messy %>% 
    gather(col, value, -(country:year)) %>% 
    separate(col, into = c('method', 'sex', 'age')) %>% 
    drop_na()
```


```{r echo=FALSE}
who_tidy %>% sample_n(100) %>% DT::datatable(height = 500, width = 700, options=list(scrollX = TRUE))
```
```


```{css, echo=FALSE}
img{
     border:0;
     background-color: rgba(255, 255, 255, 0);
   }
   
@media print {
  div.divFooterLeft {
    position: fixed;
    bottom: 0;
    right: 0;

  }

div.divFooterRight {
    position: fixed;
    top: 0;
    right: 0;
    border:0;
  }    
}
```

<div class="divFooterLeft"><img src='../98_assets/ca_logo.svg' width="234px"></div>
<div class="divFooterRight"><img src='../98_assets/c_by_qunis.svg' width="100px"></div>



