---
title: "dplyr and ggplot"
author: "Martin Hanewald"
date: "30 Januar 2019"
output: html_document
---

```{r setup, include=FALSE}
knitr::opts_chunk$set(
	echo = TRUE,
	message = FALSE,
	warning = FALSE
)
library(tidyverse)
library(nycflights13)
library(rvest)
```

# Intro

Basis Operationen von dplyr

- filter() to select cases based on their values.
- arrange() to reorder the cases.
- select() and rename() to select variables based on their names.
- mutate() and transmute() to add new variables that are functions of existing variables.
- summarise() to condense multiple values to a single value.

**Quelle: vignette('dplyr')**

# Demonstration mit Star Wars Charakteren:

## Welche Charaktere spielen am häufigsten mit?

```{r}
data(starwars)

starwars %>% select(name, films) %>% 
    unnest() %>% 
    group_by(name) %>% 
    count() %>% arrange(desc(n))

```

## Berechne die Frauenquote pro Film ?

```{r}
starwars %>% select(name, gender, films) %>% unnest %>% 
    group_by(films, gender) %>% count() %>% 
    filter(gender %in% c('female', 'male')) %>% 
    spread(gender, n) %>% 
    mutate(fem_perc = female / (female + male)) %>% 
    select(films, fem_perc) %>% 
    arrange(desc(fem_perc)) %>% 
    ggplot(aes(films %>% fct_reorder(fem_perc), fem_perc)) + 
        geom_col() + coord_flip() + scale_y_continuous(labels=scales::percent)

```

# Aufgaben

## Welches sind die beliebtesten Reiseziele?

Liste die Top 10

```{r}
data(flights)

flights %>% 
    group_by(dest) %>% 
    count() %>% 
    arrange(desc(n)) %>% 
    head(10)
```

## Welches sind die unpünktlichsten Fluggesellschaften

- Berechne die mittlere Verspätung im Verhältnis zur Strecke
- Sortiere nach schlechtesten Fluggesellschaften

```{r}
ans <- flights %>% 
    mutate(tot_delay = dep_delay + arr_delay) %>%
    mutate(rel_delay = tot_delay / distance) %>%
    group_by(carrier) %>% 
    summarise(rel_delay = mean(rel_delay, na.rm =T),
              count = n()) %>% 
    arrange(desc(rel_delay))

flights %>% 
    mutate(tot_delay = dep_delay + arr_delay) %>%
    mutate(rel_delay = tot_delay / distance) %>%
    ggplot(aes(carrier %>% fct_reorder(rel_delay, mean, na.rm=T), log(rel_delay), fill=carrier)) +            geom_boxplot()

# T-test
flights %>% 
    mutate(tot_delay = dep_delay + arr_delay) %>%
    mutate(rel_delay = tot_delay / distance) %>%
    filter(carrier %in% c('YV', 'UA')) %>% 
    #mutate(carrier = factor(carrier)) %>% pull(carrier) %>% levels()
    t.test(rel_delay~carrier, .)


```


Bonus: Auflösung des IATA Codes in Namen

```{r}
url <- "https://aspmhelp.faa.gov/index.php/ASQP_:_Carrier_Codes_And_Names"
carrier_codes <- url %>%
    html() %>%
    html_table() %>% 
    .[[1]]

ans %>% 
    left_join(carrier_codes, by=c('carrier'='IATA Carrier Code'))

```
