---
title: "08 Timeseries Forecast mit prophet"
author: "Martin Hanewald"
date: "`r Sys.Date()`"
output: rmarkdown::html_vignette
vignette: >
  %\VignetteIndexEntry{Vignette Title}
  %\VignetteEngine{knitr::rmarkdown}
  %\VignetteEncoding{UTF-8}
---

```{r setup, include = FALSE}
knitr::opts_chunk$set(
  collapse = TRUE,
  comment = "#>"
)
```

## Packages

```{r message=FALSE, warning=FALSE}
library(tidyverse)
library(prophet)
library(lubridate)
library(dygraphs)
library(xts)
library(fpp2)
```


## Überblick

Zeitreihenvorhersagen mit der `prophet` Bibliothek erzielen gute Ergebnisse
mit minimalem Aufwand. Es ist möglich Sondereffekte mit zusätzlichen Regressoren
oder Feiertage einzubringen. Prophet wählt automatisch das beste ARIMA Modell
mit passender Saisonalität aus. Eine Besonderheit ist die inkludierte Funktion
zur Time-Series-Cross-Validation, die ein robusteres Verfahren zur Modellevaluation
darstellt als das übliche Splitting in Training- und Testset.

Zentrale Funktionen von `prophet` sind:

- `prophet()`: Automatisches ARIMA Fitting
- `make_future_dataframe()`: Erzeugung eines DF mit entsprechendem Zukunftshorizont für den Forecast
- `predict()`: Erzeugung des Forecasts
- `dyplot.prophet()`: Schöner interaktiver Plot des Forecasts
- `cross_validation()`: Berechnung der Time-Series Cross Validation
- `plot_cross_validation_metric()`: Plot zur CV

## Dataset

Wir verwenden einen Datensatz aus dem `forecast`Paket: `wineind`. Es enthält eine
Zeitreihe zum Weinverkauf australischer Winzer zwischen 1980 und 1994. Es eignet
sich auf Grund seiner starken saisonalen Struktur sehr gut für einen Forecast.

```{r, fig.width=7}
data(wineind, package='forecast')
# prophet erwartet einen Dataframe im Format (ds = Datumsspalte, y = Wertespalte)
df <- as_tibble(wineind) %>% 
    mutate(ds = time(wineind) %>% as_date()) %>% 
    rename(y = x)

```

<p style="page-break-before: always">

```{r, fig.width=7}
df %>% column_to_rownames('ds') %>% 
    dygraph() %>% dygraphs::dyRangeSelector()
```

## Training 

```{r, fig.width=7}
m <- prophet::prophet(df)

p <- prophet::make_future_dataframe(m, 36, freq = 'month') %>% 
    predict(m, .)

prophet::dyplot.prophet(m, p)

# Komponentenplot
prophet::prophet_plot_components(m, p)
```

## Cross-Validation

```{r include=FALSE, cache=TRUE}
cv <- prophet::cross_validation(m, horizon = 365, initial=365*8, period = 365/12, units = 'days')
```

```{r eval=FALSE}
cv <- prophet::cross_validation(m, horizon = 365, initial=365*8, period = 365/12, units = 'days')
```

```{r fig.width=7, message=FALSE, warning=FALSE}
cv %>% prophet::plot_cross_validation_metric(metric='mape', rolling_window = .2)

cv %>% prophet::performance_metrics() %>% as_tibble() %>% 
    mutate(horizon_cat = cut(as.numeric(horizon), 11, labels=1:11)) %>% 
    ggplot(aes(x = horizon_cat, y= mape)) + geom_boxplot() + ylim(c(0,.3))
```

Die Cross-Validation zeigt, dass der Forecast Error MAPE im Schnitt leicht unter 10% liegt.

## Aufgabe: Führe einen Timeseries Forecast mit zusätzlicher Regression durch

```{r, fig.width=7}
data(uschange, package='fpp2')

df <- as_tibble(uschange) %>% 
    mutate(ds = time(uschange) %>% as_date) %>% 
    rename(y = Consumption)

m <- prophet() %>% 
    prophet::add_regressor('Income') %>% 
    prophet::add_regressor('Production') %>% 
    prophet::add_regressor('Savings') %>% 
    prophet::add_regressor('Unemployment') %>% 
    fit.prophet(df)

p <- df %>% 
    predict(m, .)

dyplot.prophet(m, p)

```






```{css, echo=FALSE}
img{
     border:0;
     background-color: rgba(255, 255, 255, 0);
   }
   
@media print {
  div.divFooterLeft {
    position: fixed;
    bottom: 0;
    right: 0;

  }

div.divFooterRight {
    position: fixed;
    top: 0;
    right: 0;
    border:0;
  }    
}
```

<div class="divFooterLeft"><img src='../98_assets/ca_logo.svg' width="234px"></div>
<div class="divFooterRight"><img src='../98_assets/c_by_qunis.svg' width="100px"></div>

