---
title: "01 Basic R Syntax"
author: "Martin Hanewald"
date: "`r Sys.Date()`"
output: rmarkdown::html_vignette
vignette: >
  %\VignetteIndexEntry{Vignette Title}
  %\VignetteEngine{knitr::rmarkdown}
  %\VignetteEncoding{UTF-8}
---

```{r setup, include = FALSE}
knitr::opts_chunk$set(
  collapse = TRUE,
  comment = "#>"
)
```

## Grundlegende Datentypen

```{r}

num <- 5.1 # numeric
int <- 5L # integer
char <- '433' # character
char2 <- "slkjs" # character

logic <- TRUE # logical
logic2 <- TRUE | FALSE # logical
logic3 <- T #logical

date <- as.Date('2015-01-01')

null <-NULL 
na <- NA

```

## Auf Datentypen testen
```{r}
null > 5
na > 5

is.numeric(num) # TRUE
is.integer(num) # FALSE

is.numeric(int) # TRUE
is.integer(int) # TRUE

is.character(char)

is.logical(F)
```


## Datenkonstrukte

### Vektoren

Die Funktion `c` (für combine) erzeugt Vektoren aus Einzelelementen oder anderen
Vektoren. Dabei werden unterschiedliche Datentypen ineinander überführt ('coercing').
Die Transformationsrichtung ist immer:

`logical` -> `integer` -> `numeric` -> `character`

```{r}
c(TRUE, TRUE, FALSE)
c(1,3,5,8)
c('a', 'b', 'c')
c(num, char)
c(num, int)
c(logic, num)
c(logic, int)

vec <- c(num, int, logic, char)
vec
```


### Rechnen mit Vektoren

```{r}
x <- 1:10
y <- 5:14

x + y

x * y

x / y


```

*Recycling:*

> Ein kürzerer Vektor wird immer wiederholt wenn er mit einem längeren
kombiniert wird.

```{r}
y <- 1:2

x + y

x * y
```

### Indizierung

```{r}
x[5] # das fünfte Element

x[5:10] # das fünfte bis 10te Elemente

x[x < 5] # alle Elemente deren Wert < 5

ind <- x < 4 | x > 9 # Kombination von logischen Operatoren
x[ind]

x[c(T, F, F)]

x[8:10] <- NA

```

### Nützliche Funktionen zur Vektorerzeugung

```{r}
seq(5, 100, by = 5) # Sequenzen
1:20 * 5 # äquivalent

rep(1:5, 3) # Repeat 3 mal

seq_along(letters) # 1 bis Länge eines anderen Vektors

```


## Matrizen

```{r}
mat <- matrix(1:9, nrow=3) # numeric matrix
mat

mat <- matrix(letters, nrow=2) # character matrix
mat

# Indizierung von Matrizen: [Zeile, Spalte]
mat[2, 5:10] # 2. Zeile, 5.-10. Spalte

```


## Listen

```{r}
l <- list(first = x, second = y, third = char) # 'Named list'
l

names(l)

l$first

l[1] # Das erste Listenelement (immer noch eine Liste)

l[[1]][5] # Das fünfte Vektor Element des ersten Listenelements

a <- list()

a$nice <- function(x) sum(x)
a$other <- 5

a
```


## Dataframes

```{r}
names <- c('Henri', 'Klaus', 'Tiffy')
age <- c(3, 21 , 55)
isadult <- age > 18

df <- data.frame(names, age, isadult)
df

df$age # Rückgabe ist Vektor

df['age'] # Rückgabe ist Data.Frame

df[['age']] # Rückgabe ist Vektor

df[,2] # Rückgabe ist Vektor

df[1,2] <- 22 # Änderung von Werten

df

str(df) # Datenstruktur

summary(df) # Summary Statistiken

```


```{css, echo=FALSE}
img{
     border:0;
     background-color: rgba(255, 255, 255, 0);
   }
   
@media print {
  div.divFooterLeft {
    position: fixed;
    bottom: 0;
    right: 0;

  }

div.divFooterRight {
    position: fixed;
    top: 0;
    right: 0;
    border:0;
  }    
}
```

<div class="divFooterLeft"><img src='../98_assets/ca_logo.svg' width="234px"></div>
<div class="divFooterRight"><img src='../98_assets/c_by_qunis.svg' width="100px"></div>


