---
title: "02 Loops, If-then-else und Funktionen"
author: "Martin Hanewald"
date: "`r Sys.Date()`"
output: rmarkdown::html_vignette
vignette: >
  %\VignetteIndexEntry{Vignette Title}
  %\VignetteEngine{knitr::rmarkdown}
  %\VignetteEncoding{UTF-8}
---

```{r setup, include = FALSE}
knitr::opts_chunk$set(
  collapse = TRUE,
  comment = "#>"
)
```


## IF THEN ELSE

```{r}
dat <- 3

if(is.numeric(dat)){
    dat <- dat + 5
    cat('Die Zahl lautet', dat)
}else{
    cat(dat, 'ist keine Zahl!')
}
```


## FOR LOOPS

```{r}
names <- c('Harry', 'Bert', 'Murk')

for(n in names){
    cat(n, 'ist ein wunderschöner Name.\n')
}

for(n in 1:length(names)){
    cat('Der', n, '. Name lautet', names[[n]], '\n')
}

for(n in seq_along(names)){
    cat(n) 
}
```


## FUNKTIONEN

```{r}
myfunc <- function(){
    cat('Diese Funktion ist sinnlos.')
}

myfunc()

cylinder_volume <- function(r, h){
    vol <- pi * r^2 * h
    return(vol)
}

cylinder_volume(5.5, 20)

```


## APPLY

```{r}
df <- data.frame(a=rnorm(10), b = rnorm(10), c = rnorm(10))

df

```

Herausforderung: Berechne Mittelwert über

a) alle Zeilen
b) alle Spalten

Mögliche Lösung: Einzelaufruf

```{r}
mean(df[,1])
mean(df[,2])
mean(df[,3])

# Für Berechnung der Zeilen muss erst noch transponiert werden.
mean(t(df[1,]))
mean(t(df[2,]))
mean(t(df[3,]))
```

Oder: Schleifenkonstruktion

```{r}
for(k in 1:3){
    cat(mean(df[,k]))
    cat(mean(t(df[k,])))
}
```

Aber es geht auch eleganter:

```{r}
apply(df, 1, mean)
apply(df, 2, mean)
```

Die `apply` Funktion wendet die Funktion `mean` über alle Zeilen (`1`) oder Spalten (`2`) von `df` an.


## Aufgabe: Schreibt eine Funktion die die Fibonacci Reihe erzeugt (20 min)


Fibonacci: 0, 1, 1, 2, 3, 5, 8, 13, 21, 34, 55

```{r}
fibonacci <- function(x){
    ans <- rep(1,x)
    if(x > 2){
        for(k in 3:x){
            ans[k] <- ans[k-2] + ans[k-1]
        }
    }
    return(c(0,ans))
}

fibonacci(10)

```



```{css, echo=FALSE}
img{
     border:0;
     background-color: rgba(255, 255, 255, 0);
   }
   
@media print {
  div.divFooterLeft {
    position: fixed;
    bottom: 0;
    right: 0;

  }

div.divFooterRight {
    position: fixed;
    top: 0;
    right: 0;
    border:0;
  }    
}
```

<div class="divFooterLeft"><img src='../98_assets/ca_logo.svg' width="234px"></div>
<div class="divFooterRight"><img src='../98_assets/c_by_qunis.svg' width="100px"></div>



