---
title: "09 Machine Learning mit caret"
author: "Martin Hanewald"
date: "`r Sys.Date()`"
output: rmarkdown::html_vignette
vignette: >
  %\VignetteIndexEntry{Vignette Title}
  %\VignetteEngine{knitr::rmarkdown}
  %\VignetteEncoding{UTF-8}
---

```{r setup, include = FALSE}
knitr::opts_chunk$set(
  collapse = TRUE,
  comment = "#>"
)
```


## Packages

```{r message=FALSE, warning=FALSE}
library(tidyverse)
library(caret)
library(knitr)
library(DT)
library(GGally)
library(Metrics)
```

## Überblick

Das `caret` Paket ist der einfachste Weg um eine Vielzahl von Machine-Learning
Techniken anzuwenden. Es verfügt über ein einheitliches Interface um zahlreiche
Modelle aus anderen Paketen anzusprechen.

Die zentralen FUnktionen sind:

- `createDataPartition()`: Splitting in Training- und Testset
- `train()`: Training von Modellen
- `trainControl()`: Steuerung der Validierungsmethodik und Parametertuning
- `preProcess()`: Optionales Pre-Processing der Daten (Centering, Scaling, etc.)
- `predict()`: Erzeugung der Prediction
- `resamples()`: Erzeugung von Cross-Validation Metriken mit `summary()`und `bwplot()`

## Dataset

Wir betrachten einen mitgelieferten Datensatz über den Zusammenhang zwischen
Häuserpreisen (`price`) und verschiedenen Hauseigenschaften wie Größe, Lage, 
Anzahl Badezimmer, etc.

```{r}
data(Sacramento, package='caret')
Sacramento <- Sacramento %>% as_tibble()
# für scrollbaren HTML Output
Sacramento %>% sample_n(20) %>% datatable(options = list(scrollX=T))
```

## Exploration

Ein einfacher Pairs Plot zwischen zwei ausgewählten Variabeln `sqft` und `baths`
zeigt eine deutliche positivte Korrelation.

```{r, fig.width=7, fig.height=5}
Sacramento %>% select(price, sqft, baths) %>% ggpairs()
```


## Splitting und Training

Wir splitten den Datensatz gemäß der 80/20 Faustregel.

```{r}
in_train <- createDataPartition(Sacramento$price, p = .8, list = FALSE)

training <- Sacramento[ in_train,]
testing  <- Sacramento[-in_train,]
```

Danach fitten wir ein einfaches lineares Modell sowie einen Decision Tree.

Als Sampling Methode wählen wir die Cross-Validation (method='cv') und einige
Pre-Processing Schritte für numerische Variablen. Als einzigen Prädiktor wählen
wir zunächst nur die Variable `sqft`.

```{r}
fit_lm <- train(price ~ sqft,
             trControl = trainControl(method='cv'),
             preProcess = c('center', 'scale', 'zv'),
             method = 'lm',
             data=training)
```


```{r}
fit_dtree <- train(price ~ sqft,
             trControl = trainControl(method='cv'),
             preProcess = c('center', 'scale', 'zv'),
             method = 'rpart',
             data=training)
```

## Evaluation

Die Evaluation anhand der Kreuzvalidierungssamples zeigt das lineare Modell eindeutig
im Vorteil.

```{r, fig.width=7}
res <- resamples(list(lm = fit_lm, dtree = fit_dtree))
res %>% summary()
res %>% bwplot(scales='free')
```

Auch die visuelle Inspektion der Prediction auf Basis des Testdatensatzes
zeigt die Schwächen des Decision Tree Ansatzes.

```{r, fig.width=7}
ans <- tibble(obs = testing$price,
              pred_lm = predict(fit_lm, testing),
              pred_dtree = predict(fit_dtree, testing))

ans %>% arrange(obs) %>% 
    mutate(index = row_number(obs)) %>% 
    gather(type, value, -index) %>% 
    ggplot(aes(x=index, y =value, color=type)) + geom_point(alpha=.8) +
    scale_y_continuous(labels = scales::comma) 
```

Abschließende Beurteilung der Güte auf dem Testset anhand der Performance-Kennzahl
MAPE (Mean Absolute Percentage Error).

```{r}
ans %>%
    summarise(mape_lm = mape(obs, pred_lm),
              mape_dtree = mape(obs, pred_dtree),
              mase_lm = mase(obs, pred_lm),
              mase_dtree = mase(obs, pred_dtree))
```


## Aufgabe: Verbessere obiges Modell durch Variation

1. Probiere ein Ensemble Modell aus (siehe caret Doku)
2. Füge zusätzliche Variablen hinzu



```{css, echo=FALSE}
img{
     border:0;
     background-color: rgba(255, 255, 255, 0);
   }
   
@media print {
  div.divFooterLeft {
    position: fixed;
    bottom: 0;
    right: 0;

  }

div.divFooterRight {
    position: fixed;
    top: 0;
    right: 0;
    border:0;
  }    
}
```

<div class="divFooterLeft"><img src='../98_assets/ca_logo.svg' width="234px"></div>
<div class="divFooterRight"><img src='../98_assets/c_by_qunis.svg' width="100px"></div>


