---
title: "04 Datenmanipulation mit dplyR"
author: "Martin Hanewald"
date: "`r Sys.Date()`"
output: rmarkdown::html_vignette
vignette: >
  %\VignetteIndexEntry{Vignette Title}
  %\VignetteEngine{knitr::rmarkdown}
  %\VignetteEncoding{UTF-8}
---

```{r setup, include = FALSE}
knitr::opts_chunk$set(
  collapse = TRUE,
  comment = "#>"
)

```

## Packages

```{r message=FALSE, warning=FALSE}
library(tidyverse)
library(nycflights13)
library(rvest)
library(knitr)
```

## Überblick

Basis Operationen von `dplyr`:

- `filter()` zum Filtern nach Werten
- `arrange()` zum Sortieren
- `select()` und `rename()` zum Auswählen von Spalten und Umbenennen
- `mutate()` und `transmute()` zum Erzeugen neuer Spalten
- `group_by()` zum Definieren einer Gruppierungsebene
- `summarise()`zum Aggregieren von Kennzahlen auf einer Gruppierungsebene

## Demonstration mit Star Wars Charakteren:

### Welche Charaktere spielen am häufigsten mit?

```{r}
data(starwars)

ans <- starwars %>% select(name, films) %>% 
    unnest() %>% 
    group_by(name) %>% 
    count() %>% arrange(desc(n)) %>% 
    head(10) %>% 
    kable()
```


### Berechne die Frauenquote pro Film ?

```{r fig.width=7}
ans <- starwars %>% select(name, gender, films) %>% unnest %>% 
    group_by(films, gender) %>% count() %>% 
    filter(gender %in% c('female', 'male')) %>% 
    spread(gender, n) %>% 
    mutate(fem_perc = female / (female + male)) %>% 
    select(films, fem_perc) %>% 
    arrange(desc(fem_perc)) 

ans %>% kable()

ans %>% 
    ggplot(aes(films %>% fct_reorder(fem_perc), fem_perc)) + 
        geom_col() + coord_flip() + scale_y_continuous(labels=scales::percent)+
        labs(x='Titel', 'Anteil Frauen')

```

## Aufgaben: Analysiere Flugdaten

Datensatz `flights` aus Package `nycflights13`.

```{r}
data(flights)
```

```{r, echo = F}
flights %>% sample_n(10) %>% DT::datatable(width = 700, options=list(scrollX = TRUE))
```

### Welches sind die beliebtesten Reiseziele?

Liste die Top 10

```{r}
flights %>% 
    group_by(dest) %>% 
    count() %>% 
    arrange(desc(n)) %>% 
    head(10) %>% 
    kable()
```

### Welches sind die unpünktlichsten Fluggesellschaften

- Berechne die mittlere Verspätung im Verhältnis zur Strecke
- Sortiere nach schlechtesten Fluggesellschaften

```{r, fig.width = 7}
ans <- flights %>% 
    mutate(tot_delay = dep_delay + arr_delay) %>%
    mutate(rel_delay = tot_delay / distance) %>%
    group_by(carrier) %>% 
    summarise(rel_delay = mean(rel_delay, na.rm =T),
              count = n()) %>% 
    arrange(desc(rel_delay))
    

ans %>% head(10) %>% kable()

# Darstellung als Boxplot
flights %>% 
    mutate(tot_delay = dep_delay + arr_delay) %>%
    mutate(rel_delay = tot_delay / distance) %>%
    ggplot(aes(carrier %>% fct_reorder(rel_delay, mean, na.rm=T), log(rel_delay), fill=carrier)) +            
    geom_boxplot() + labs(y='Relative delay (log)', x='Carrier') +
    theme(legend.position="none")

```


### Bonus: Auflösung des IATA Codes in Namen

```{r}
url <- "https://aspmhelp.faa.gov/index.php/ASQP_:_Carrier_Codes_And_Names"
carrier_codes <- url %>%
    read_html() %>%
    html_table() %>% 
    .[[1]]

ans %>% 
    left_join(carrier_codes, by=c('carrier'='IATA Carrier Code')) %>% 
    kable()

```



```{css, echo=FALSE}
img{
     border:0;
     background-color: rgba(255, 255, 255, 0);
   }
   
@media print {
  div.divFooterLeft {
    position: fixed;
    bottom: 0;
    right: 0;

  }

div.divFooterRight {
    position: fixed;
    top: 0;
    right: 0;
    border:0;
  }    
}
```

<div class="divFooterLeft"><img src='../98_assets/ca_logo.svg' width="234px"></div>
<div class="divFooterRight"><img src='../98_assets/c_by_qunis.svg' width="100px"></div>
