---
title: "07 Erstellung von Grafiken mit ggplot2"
author: "Martin Hanewald"
date: "`r Sys.Date()`"
output: rmarkdown::html_vignette
vignette: >
  %\VignetteIndexEntry{Vignette Title}
  %\VignetteEngine{knitr::rmarkdown}
  %\VignetteEncoding{UTF-8}
---

```{r setup, include = FALSE}
knitr::opts_chunk$set(
	message = FALSE,
	warning = FALSE,
	collapse = TRUE,
	comment = "#>"
)
```
## Packages
```{r message=FALSE, warning=FALSE}
library(tidyverse)
library(knitr)
library(DT)
```

## Überblick

Das Paket `ggplot2` ist die meistgenutze Grafikbibliothek in R. Sein modularer
Aufbau in `aesthetics`, `coordinates` und `geometries` erlaubt beliebige Freiheit
in der Gestaltung von Plots.

## Dataset

Datensatz `midwest` aus dem Package `ggplot2` enthält Daten einer Volkszählung.
```{r}
data(midwest)
# Umwandlung einiger Variablen in Datentyp 'factor'
midwest <- midwest %>% mutate_at(vars(county, state, inmetro, category), as.factor)
# Show sample
sample_n(midwest, 10) %>% DT::datatable(width = 700, options=list(scrollX = TRUE))
```

## Histogram
Verteilung einer numerischen Variable

```{r fig.width=7}
midwest %>% 
    ggplot(aes(x = percasian / 100)) + 
    geom_histogram(bins = 50, color=1, fill='#d77e2d') +
    scale_x_continuous(labels=scales::percent) +
    labs(x='Percent asian of tot. pop.', y = 'Count', 
        title='Distribution of Asian percentage per district') 

```

## Quantilsplot

Vergleich einer Verteilung mit Normalverteilung

```{r fig.show='hold'}
midwest %>% 
    ggplot(aes(sample=percasian)) + geom_qq() + stat_qq_line()

midwest %>% 
    ggplot(aes(sample=log10(percasian))) + geom_qq() + stat_qq_line()
```


## Density plot
Verteilung einer numerischen Variable im Vergleich mit wenigen Kategorien

```{r fig.width=7}
midwest %>% 
    ggplot(aes(x = percasian / 100, fill = inmetro)) + 
    geom_density(alpha=.5) +
    scale_x_continuous(labels = scales::percent) +
    scale_fill_discrete(labels = c('Yes', 'No')) +
    labs(x='Percent asian of tot. pop.', y = 'Count', 
        title='Distribution of Asian percentage per district',
        fill = 'In metro area')

```

## Boxplot / Dotplot
Verteilung einer numerischen Variable über mehrere Kategorien

```{r fig.width=7}
midwest %>% 
    ggplot(aes(x = state %>% fct_reorder(percollege), y = percollege, fill=state)) + 
    geom_dotplot(binaxis = 'y', stackdir = 'center', dotsize=.6) +
    geom_boxplot(alpha = .3, outlier.size = 0) +
    labs(x = 'State', y = 'College education in percent of tot. pop.')
```


## Scatterplot
Relation zwischen zwei numerischen Variablen

```{r fig.width=7}
midwest %>% 
    ggplot(aes(x=area, y=poptotal)) + 
    geom_point(alpha=.5, color='#a52dd7') + 
    geom_smooth(method="lm") +
    scale_y_log10(labels= scales::comma) +
    labs(x = 'Area', y = 'Total population', 
         title='Population per Area', 
         subtitle = 'in log scale')
```

### Als *facet-plot* unterschieden nach *state*

```{r fig.width=7, fig.height=6}
midwest %>% 
    ggplot(aes(x=area, y=poptotal)) + 
    geom_point(alpha=.5, color='#a52dd7') + 
    geom_smooth(method="lm") +
    scale_y_log10(labels= scales::comma) +
    labs(x = 'Area', y = 'Total population', 
         title='Population per Area', 
         subtitle = 'in log scale') +
    facet_wrap(vars(state))
```

## Matrix-Scatterplot

```{r fig.width=7, fig.height=6}
library(GGally)

midwest %>% 
    select(percollege, percbelowpoverty, percblack, percasian, inmetro) %>% 
    GGally::ggpairs(mapping=aes(color=inmetro))
```

## Barplots

```{r fig.show='hold'}
midwest %>% 
    ggplot(aes(state, fill = inmetro)) + geom_bar()

midwest %>% 
    ggplot(aes(state, fill = inmetro)) + geom_bar(position='dodge')

```


```{r fig.show='hold'}
midwest %>% 
    ggplot(aes(state, fill = inmetro, y = poptotal)) + geom_bar(stat='sum') +
    scale_y_continuous(labels=scales::comma)

midwest %>% 
    ggplot(aes(state, fill = inmetro)) + geom_bar(position='fill') +
    scale_y_continuous(labels = scales::percent)
```


## Timeseries

```{r}
# Build a Time series data set
day <- Sys.Date() - 0:364
value <- runif(365) + seq(-140, 224)^2 / 10000
tsdata <- tibble(day, value)
```

```{r fig.width=7, fig.height=4}

p <- tsdata %>%
    ggplot(aes(day, value)) + 
    geom_line() +
    scale_x_date(
        #date_labels  = '%Y-%m', 
        date_breaks = '3 months'
        )
p
```

Interaktivität mit `ggplotly`

```{r fig.width=7, fig.height=4}
library(plotly)
ggplotly(p)
```

Interaktivität mit `dygraphs`

```{r fig.width=7, fig.height=4}
library(dygraphs)

xtsdata <- tsdata %>% 
    as.data.frame() %>% 
    column_to_rownames("day") %>% 
    xts::as.xts()

xtsdata %>% dygraph() %>% dyRangeSelector()
```


## Weitere Beispiele

https://www.r-graph-gallery.com/


```{css, echo=FALSE}
img{
     border:0;
     background-color: rgba(255, 255, 255, 0);
   }
   
@media print {
  div.divFooterLeft {
    position: fixed;
    bottom: 0;
    right: 0;

  }

div.divFooterRight {
    position: fixed;
    top: 0;
    right: 0;
    border:0;
  }    
}
```

<div class="divFooterLeft"><img src='../98_assets/ca_logo.svg' width="234px"></div>
<div class="divFooterRight"><img src='../98_assets/c_by_qunis.svg' width="100px"></div>


